臺灣高等法院臺南分院刑事裁定　　　　　 100年度抗字第77號
抗　告　人
即　受刑人　吳怡憑
上列抗告人即受刑人因撤銷緩刑案件，不服臺灣臺南地方法院中
華民國100年1月28日裁定（100年度撤緩字第12號）提起抗告，
本院裁定如下：
    主  文
原裁定撤銷，發回臺灣臺南地方法院。
    理  由
一、抗告意旨略以：抗告人即受刑人（下稱受刑人）為可憐悲哀
    之女子，諸事不順，但確無佔人便宜、竊取他人財物之習慣
    。請法官大發慈悲，勿撤銷受刑人之緩刑宣告云云。
二、原裁定意旨以：受刑人前因竊盜案件，經本院（按即臺灣臺
    南地方法院）於99年6月10日以99年度易字第586號判處有期
    徒刑七月、緩刑二年確定。惟受刑人於上開緩刑期內之99年
    7月28日，更犯竊盜罪，經臺灣高雄地方法院判處有期徒刑
    五月確定（99年度易字第1829號），因而聲請將上述緩刑之
    宣告予以撤銷。經核受刑人上述兩案判決正本，認與刑法第
    75條第1款之規定相符，應撤銷其緩刑之宣告，爰依刑事訴
    訟法第476條裁定撤銷其緩刑之宣告。
三、惟查：
  (一)受刑人固因竊盜案件，經臺灣臺南地方法院於99年6月10日
    以99年度易字第586號判處有期徒刑七月、緩刑二年，並於
    99年7月12日確定（下稱甲案），有該案判決正本及高等法
    院被告前案紀錄表在卷可查。然受刑人另涉竊盜及準詐欺犯
    行之犯罪時間，依卷附臺灣高雄地方法院檢察署99年度偵字
    第9045號檢察官聲請簡易判決處刑書及臺灣高雄地方法院99
    年度易字第1829號判決書之記載，是為甲案判決前之「98年
    7月23日」。且該案亦係於甲案判決前之99年3月26日經檢察
    官聲請以簡易判決處刑，並於甲案確定後99年10月15日始經
    臺灣高雄地方法院判處應執行有期徒刑五月，嗣並確定（下
    稱乙案），顯見受刑人係於甲案緩刑前因故意另犯乙案，而
    於甲案緩刑期內受乙案之六個月以下有期徒刑之宣告確定，
    而該當於刑法第75條之1第1項第1款所定「得」撤銷緩刑之
    情形。原裁定認定受刑人於甲案緩刑期內之「99年7月28日
    」更犯乙案，而符合刑法第75條第1款之「應」撤銷緩刑之
    情形，事實認定核與卷附資料不相符合。又本件檢察官聲請
    意旨亦誤載受刑人關於乙案之犯罪時間為「99年7月28日」
    ，並認為受刑人之情形合於刑法第75條之1第1項第2款之規
    定，同有未合，併予敘明。
  (二)又刑法第75條之1第1項第1款規定，緩刑前因故意犯他罪，
    而在緩刑期內受六月以下有期徒刑、拘役或罰金之宣告確定
    者，足認原宣告之緩刑難收其預期效果，而有執行刑罰之必
    要者，得撤銷其宣告。係採裁量撤銷主義，賦予法院撤銷與
    否之權限，以其實質要件「足認原宣告之緩刑難收其預期效
    果，而有執行刑罰之必要者」，作為審認之標準，由法官依
    職權本於合目的性之裁量，妥適審酌被告所犯前後數罪間，
    關於法益侵害之性質、再犯之原因、違反法規範之情節是否
    重大、被告主觀犯意所顯現之惡性及其反社會性等情，是否
    已使前案原為促使初犯、偶發犯或惡性輕微之被告改過自新
    而宣告之緩刑，已難收其預期之效果，而確有執行刑罰之必
    要。此與刑法第75條第1項所定2款要件有一具備，即毋庸再
    行審酌其他情狀，應逕予撤銷緩刑之情形不同。
  (三)本件原裁定法院因誤認事實，致未依職權本於合目的性之裁
    量，妥適審酌上揭各情，是否足認甲案而宣告之緩刑，難收
    其預期之效果，而確有執行刑罰之必要性，逕認受刑人有「
    應」撤銷緩刑之法定事由，而撤銷甲案之緩刑宣告，理由尚
    嫌未備。抗告意旨雖未指摘及此，然原裁定事實認定與適用
    法律既有前揭違誤，自屬無從維持，應由本院予以撤銷，又
    為兼顧受刑人之審級利益，並發回原審詳加調查，另為妥適
    之裁定。
據上論斷，依刑事訴訟法第413條前段，裁定如主文。
中    華    民    國   100    年    3     月    2     日
                  刑事第二庭    審判長法  官  葉居正
                                      法  官  陳春長
                                      法  官  陳欽賢
以上正本證明與原本無異。
不得再抗告。
                                      書記官  施淑華
中    華    民    國   100    年    3     月    2     日